【裁判字號】    99,交聲,1807
【裁判日期】    990722
【裁判案由】    聲明異議
【裁判全文】
臺灣高雄地方法院交通事件裁定        99年度交聲字第1807號
原處分機關  高雄市政府交通局
異  議  人  甲○○
上列受處分人因聲明異議案件，對於高雄市政府交通局99年6 月
17日所為之處分（原處分：高市交裁字第裁32-A00XFV377號），
聲明異議，本院裁定如下：
    主  文
異議駁回。
    理  由
一、原處分意旨略以：異議人即受處分人甲○○於民國98年5 月
    14日19時6 分，駕駛車號783-YE號營業一般小客車，於台北
    市○○○路口，因「計程車駕駛人未向警察機關辦理執業登
    記領取執業登記證即行執業，經處罰仍不辦理」經台北市政
    府警察局交通警察大隊警員填掣北市警交字第A00XFV377 號
    舉發違反道路交通管理事件通知單，舉發違規。嗣異議人不
    服申請裁決，經原處分機關認異議人曾於98年3 月30日因「
    計程車駕駛人未向警察機關辦理執業登記領取執業登記證即
    行執業」，經台北市政府警察局中正一分局填掣北市警交字
    第AEX506363 號舉發違反道路交通管理事件通知單，舉發違
    規，復於上揭時地有前開違規行為，乃於99年6 月17日依道
    路交通管理處罰條例第36條第2 項、第67條第3 項之規定，
    裁處異議人吊銷駕駛執照、一年內不得重新考領駕駛執照。
二、異議人則以：異議人因為知無營業登記證業業將被吊銷駕駛
    執照，現在異議人已考取營業登記證，且異議人年歲已大，
    謀生不易，為此聲明異議，請求撤銷原處分云云。
三、按「計程車駕駛人，未向警察機關辦理執業登記，領取執業
    登記證，即行執業者，處新臺幣一千五百元以上三千六百元
    以下罰鍰。計程車駕駛人，不依規定辦理執業登記，經依前
    項處罰仍不辦理者，吊銷其駕駛執照。」、「汽車駕駛人，
    曾依本條例其他各條規定吊銷駕駛執照者，一年內不得考領
    駕駛執照。」，道路交通管理處罰條例第36條第1 項、第2
    項，及同法第67條第3 項，分別有明文。經查：異議人曾於
    98年3 月30日，駕駛車號783-YE號營業一般小客車，因「計
    程車駕駛人未向警察機關辦理執業登記領取執業登記證即行
    執業」，經台北市政府警察局中正一分局填掣北市警交字第
    AEX506363 號舉發違反道路交通管理事件通知單，舉發違規
    ，復於98年5 月14日19時6 分，駕駛上開車輛，於台北市○
    ○○路口，因「計程車駕駛人未向警察機關辦理執業登記領
    取執業登記證即行執業，經處罰仍不辦理」經台北市政府警
    察局交通警察大隊警員填掣北市警交字第A00XFV377 號舉發
    違反道路交通管理事件通知單，舉發違規之事實，為異議人
    所不爭執，並有違規查詢報表、北市警交字第AEX506363 號
    、北市警交字第A00XFV377 號舉發違反道路交通管理事件通
    知單，及異議人遲至98年10月21日始向台北市政府警察局提
    出台北市計程車駕駛人執業登記申請書影本各1 紙，附卷可
    稽，足以認定。是異議人於上揭時地有「計程車駕駛人未向
    警察機關辦理執業登記領取執業登記證即行執業，經處罰仍
    不辦理」之違規，堪認為事實。至異議人於上揭違規後，始
    取得台北市計程車駕駛人執業登記，與本件已成立之違規行
    為無涉；另異議人以開計程車為業，對於應辦妥執業登記始
    得執業，不能諉稱不知，且本件係「經處罰仍不辦理」之違
    規，異議人自不得以不知情抗辯。綜上所述，原處分機關依
    道路交通管理處罰條例道路交通管理處罰條例第36條第1項
    、第2 項，及同法第67條第3 項及違反道路交通管理事件統
    一裁罰基準表之規定，裁處異議人吊銷駕駛執照、一年內不
    得重新考領駕駛執照，於法核無不合，應予維持，本件異議
    人之異議為無理由，應予駁回。
四、據上論斷，應依道路交通案件處理辦法第19條，裁定如主文
    。
中    華    民    國    99    年    7     月    22    日
                  交通法庭    法  官  施盈志
以上正本證明與原本無異。
如不服本裁定應於送達後5日內向本院提出抗告狀。
中    華    民    國    99    年    7     月    22    日
                              書記官  林雅婷

司法院資訊處製作；財團法人民間司法改革基金會備份。
